【裁判字號】    98,審訴,953
【裁判日期】    981214
【裁判案由】    搶奪等
【裁判全文】
臺灣新竹地方法院刑事判決             98年度審訴字第953號
公  訴  人  臺灣新竹地方法院檢察署檢察官
被      告  甲○○
上列被告因搶奪等案件，經檢察官提起公訴（98年度偵字第6075
號、第6443號、第7436號、第7741號），經被告於本院準備程序
中，就被訴事實為有罪之陳述，經告知被告簡式審判程序之旨，
並聽取檢察官、被告之意見後，經本院進行簡式審判程序，本院
判決如下：
    主    文
甲○○犯如附表編號一至七所示之罪，均累犯，各處如附表編號
一至七所示之宣告刑。應執行有期徒刑年拾月。並應於刑之執
行前，令入勞動場所強制工作年。
    犯罪事實
一、甲○○前於民國87年間，因贓物、加重搶奪、加重竊盜等案
    件，經本院於88年8 月16日以87年度重訴字第15號判決分別
    判處有期徒刑7月、2年2月、1年2月，併定應執行有期徒刑3
    年9月確定，於94年9月24日縮刑期滿執行完畢。又於95年間
    ，因竊盜案件，經本院於95年6月30日以95年度易字第304號
    判決判處有期徒刑1 年10月(1)確定；又於同年間，因贓物案
    件，經本院於95年7月25日以95年度易字第259號判決判處有
    期徒刑5 月(2)確定；又於同年間，因竊盜案件，經臺灣苗栗
    地方法院於95年10月5日以95年度易字第571號判決判處有期
    徒刑8月(3)確定；上揭3罪嗣經臺灣苗栗地方法院於96年10月
    4 日以96年度聲減字第1062號裁定就其中(2)(3)部分均減其宣
    告刑至2分之1，與不予減刑之(1)部分併定應執行有期徒刑2
    年2 月確定，於97年10月17日入監執行，嗣於97年2月5日縮
    刑假釋付保護管束出監，甫於97年7 月13日縮刑期滿，保護
    管束未經撤銷以已執行完畢論。
二、詎甲○○仍不知悔改，竟分別基於意圖為自己不法所有之竊
    盜犯意，於如附表編號一至六所示行竊時間、地點，以如附
    表編號一至六所示之行竊手法，竊取如附表編號一至六所示
    之自用小客車及車內財物，得手後將竊得之自用小客車則供
    做代步工具，迨汽油用罄時加以棄置，嗣為警於上揭附表編
    號二至五所示之自用小客車車內及尋獲現場分別採集指紋並
    採獲甲○○遺留之煙蒂1只、飲料空瓶1只，並將採得之指紋
    及唾液送內政部警政署刑事警察局進行指紋及DNA 比對，認
    與甲○○留存內政部警政署刑事警察局之指紋檔及甲○○之
    DNA 型別相符；另於附表編號六所示之自用小客車內拾獲甲○○遺留之國民身分證、駕照及個人物品後，因而分別循線
    查獲。
三、甲○○另基於意圖為自己不法所有之搶奪犯意，於附表編號
    七所示之時間、地點，以如附表編號七所示之搶奪手法，乘
    戊○○不備之際，徒手搶奪戊○○頸上之金項鍊1 條，惟因
    戊○○高聲呼叫致未得逞，隨即駕駛上揭自用小客車逃離現
    場，經戊○○記下車號報警，並於現場採獲甲○○遺留之眼
    鏡1 副，經警採得甲○○遺留於該眼鏡鼻墊上之分泌物送內
    政部警政署刑事警察局進行DNA 比對，認與甲○○之DNA 型
    別相符而循線查獲。
四、案經新竹縣政府警察局竹北分局、新竹市警察局第二分局報
    告臺灣新竹地方法院檢察署檢察官偵查起訴。
    理    由
一、程序部分：
    按除被告所犯為死刑、無期徒刑、最輕本刑為3 年以上有期
    徒刑之罪或高等法院管轄第一審案件者外，於前條第1 項程
    序進行中，被告先就被訴事實為有罪之陳述時，審判長得告
    知被告簡式審判程序之旨，並聽取當事人、代理人、辯護人
    及輔佐人之意見後，裁定進行簡式審判程序，刑事訴訟法第
    273條之1第1 項定有明文。本件被告甲○○所犯係死刑、無
    期徒刑、最輕本刑為3 年以上有期徒刑以外之罪，其於準備
    程序中就被訴事實為有罪之陳述，經告知簡式審判程序之旨
    ，並聽取公訴人及被告甲○○之意見後，本院認為適宜進行
    簡式審判程序，合先敘明。
二、認定被告甲○○犯行所憑之各項證據：
（一）被告甲○○於警詢、偵查中及本院準備、簡式審判程序時
      均坦承不諱。其稱：伊於97年5 月份某日晚間11時許，在
      新竹市大陸收容中心附近以自備之所有汽車鑰匙將1 輛黑
      色車牌號碼6007- KR號自用小客車之車門打開，看見車內
      電門插著原來汽車鑰匙，就開汽車發動離開，然後過了3
      、4天，伊開到新竹縣竹北市上之1間全家便利商店前，看
      到1 名女子坐在椅子上，就隨手戴上放置車上之毛線蒙面
      帽，下車動手搶該名女子脖子上之項鍊，但還沒伸手搶到
      就被發現，伊便趕緊駕駛上開汽車往新竹市青草湖方向逃
      逸，當時所戴之眼鏡因而掉在現場，後來伊將車停放往青
      草湖方向之7-11便利商店旁空地上；再於98年5 月17日晚
      間10時許，在新竹市○○街東門國小，拾停放在附近某機
      車上之一字起子1支，然後將車牌號碼6189-FU號自用小客
      車之車窗敲破，並且偷走車上之ETC 國道收費紀錄器、太
      陽眼鏡、近視眼鏡及外套、零錢新臺幣10幾元等財物，後
      來將所竊得之ETC 國道收費紀錄器、太陽眼鏡、近視眼鏡
      及外套丟棄；再於98年5 月27日凌晨4、5時許，在苗栗縣
      竹南鎮，以自備之汽車鑰匙開啟懸掛車牌號碼9J- 3409號
      車牌（原車牌號碼W2- 9521號）汽車之車門及電門鎖，將
      汽車發動駛離做為代步工具，後來因汽車沒油就將該車棄
      置在新竹縣竹北市區某網球場附近；再於98年6月9日，在
      新竹縣竹北市區，以相同方式行竊車牌號碼WL- 7160號汽
      車，做為代步工具；再於98年6 月14日，在新竹市○○路
      上附近巷子，以相同方式偷走車牌號碼9H- 1687號自用小
      客車，然後於98年6 月16日上午10時許，停放在新竹縣竹
      北市家樂福量販店旁之巷子裡，並將車上之錄音器材丟棄
      在頭前溪；再於98年6月17日凌晨4時許，在新竹縣新豐鄉
      ○○路上，以相同方式偷走車牌號碼Z9- 1252號自用小客
      車，並將身分證、駕照留在車上，然後將車停放在新竹縣
      新豐鄉上坑村附近；至於行竊用之鑰匙因斷裂而丟棄等語
      （見98年度偵字第6075號偵查卷第5至9、87、88頁，98年
      度偵字第6443號偵查卷第1、2頁，98年度偵字第7436號偵
      查卷第4至6頁，98年度偵字第7741號偵查卷第4至6頁，本
      院卷第35、42至51頁）。
（二）被害人丁○○於警詢中之證述。其稱：他因被通緝而於98
      年5月7日中午遭員警查獲，當時就將所使用之車牌號碼60
      07-KR號自用小客車停放在新竹市○○路121巷口路旁，將
      車門窗鎖上，因原來汽車鑰匙卡在電門鎖上，他另外有複
      製1支汽車鑰匙放在家裡，並未將該車交予任何人使用，
      不知道有人駕駛該車犯搶奪案件等語（見98年度偵字第60
      75號偵查卷第12至14頁）。
（三）被害人己○○於警詢中及本院準備程序時之證述。其稱：
      她於98年5 月17日晚間10時許，發現其停放在新竹市○○
      街東門國小後門之車牌號碼6198- FU號自用小客車遭人打
      破右前車窗行竊，因而損失ETC 國道收費紀錄器1 臺、太
      陽眼鏡2支 、近視眼鏡1 支及外套1 件等語（見98年度偵
      字第6443號偵查卷第3 、4 頁，本院卷第35、47頁）。
（四）被害人丙○○於警詢中及本院準備程序時之證述。其稱：
      她於98年5 月27日上午11時0 分許在苗栗縣頭份鎮○○街
      與博愛公園旁發現所停放之車牌號碼W2- 9521號自用小客
      車（引擎號碼為CG00000000號）失竊後報警處理，嗣為警
      於98年6 月2 日下午4 時許在新竹縣竹北市○○街之土地
      公廟對面尋獲該車等語（見98年度偵字第6075號偵查卷第
      17至19頁，本院卷第35、36頁）。
（五）被害人乙○○於警詢中之證述。其稱：她於98年6 月9 日
      上午8 時30分許，在新竹縣竹北市勝利七接與莊敬七街口
      ，發現其於同年月6 日下午7 時30分所停放之車牌號碼W7
      -7160 號自用小客車（引擎號碼為K11GLA1110Y ）失竊等
      語（見98年度偵字第6075號偵查卷第15頁）。
（六）被害人庚○○於警詢中及本院準備程序時之證述。其稱：
      她於98年6 月14日上午8 時許，發現其停放在新竹市○○
      街233 巷23號前之車牌號碼9H-1687 號自用小客車遭竊，
      經報警處理後，已於98年6 月18日上午9 時40分許在新竹
      縣竹北市○○○路251 巷8 號前尋獲等語（見98年度偵字
      第7741號偵查卷第43、44頁，本院卷第36頁）。
（七）被害人辛○○於警詢中之證述。其稱：他於98年6 月17日
      上午7 時45分許，在新竹縣新豐鄉○○路151 號發現其停
      放之車牌號碼Z9-1252 號自用小客車失竊，經報警處理後
      已於98年6 月21日下午6 時許尋獲，但放置在車內之甲○○身分證件及物品，均不是他的等語（見98年度偵字第
      7436號偵查卷第7 、8 頁）
（八）被害人戊○○於警詢中指證述。其稱：她於98年5 月17日
      晚間11時30分許，在新竹縣竹北市○○○路52號之全家便
      利商店購買飲料，然後坐在店外椅子上準備要飲用，就有
      1 輛黑色汽車停在便利商店前，且1 名男子頭載著毛線頭
      套下車走到她左前方，忽然伸手抓她脖子，她便用手護住
      脖子並大喊，便利商店之店員就跑出來，該名男子就急著
      跑走，開著車子往新竹市方向行駛，並沒有搶到她脖子上
      之項鍊，而她當時就記下該汽車之車號為6007-KR 號等語
      （見98年度偵字第6075號偵查卷第10、11頁）。
（九）新竹市警察局第二分局刑案現場勘察報告1份暨採證照片
      16張等（見98年度偵字第6443號偵查卷第10至20頁）。
（十）新竹縣政府警察局車輛尋獲電腦輸入單及車輛協尋電腦輸
      入單各2 紙、失車-唯讀案件基本資料及車籍查詢-基本資
      料詳細畫面各3紙、贓物認領保管單1紙、現場及證物照片
      共計56張等（見98年度偵字第6075號偵查卷第31至52、58
      頁，見98年度偵字第7436號偵查卷第10至18頁，見98年度
      偵字第7741號偵查卷第12至20頁）。
（十一）內政部警政署刑事警察局98年6月6日刑紋字第09800770
        30號鑑驗書1 份（見98年度偵字第6443號偵查卷第5至9
        頁）。其結果為：送驗在車牌號碼6198- FU號自用小客
        車上所採集之可資比對指紋枚，經排除所附被害人己○○指紋後，輸入指紋電腦比對確認結果，與檔存被告甲○○指紋卡之右環指指紋相符等情。
（十二）內政部警政署刑事警察局98年7月10日刑醫字第0980083
        226號鑑驗書1份（見98年度偵字第6075號偵查卷第27至
        30頁）。其結果為：自車牌號碼W2- 9521號自用小客車
        上所採集之煙蒂上棉棒，經比對後，與被害人戊○○遭
        搶奪及車牌號碼WL-7160號上所採集之棉棒之DNA-STR型
        別均相符，研判來自同一人等情。
（十三）內政部警政署刑事警察局98年7月13日刑紋字第0980082
        077號鑑驗書1份（見98年度偵字第6075號偵查卷第22至
        25頁）。其結果為：送驗在車牌號碼W2- 9521號自用小
        客車上所採集之可資比對指紋4枚（編號3、6、7、10）
        ，經排除所附被害人指紋後，輸入指紋電腦比對確認結
        果，編號7 、10指紋，依序與檔存被告甲○○指紋卡之
        右中指、左中指指紋相符等情。
（十四）內政部警政署刑事警察局98年7月29日刑醫字第0980091
        78 2號鑑驗書1份（見98年度偵字第7741號偵查卷第8、
        9頁）。其結果為：自車牌號碼9G-5721號自用小客車上
        所採集之飲料上棉棒，經比對後，與被害人戊○○遭搶
        奪及車牌號碼9H- 1687號、WL-7160號、W2-9521號上所
        採集之棉棒之DNA-STR型別均相符，研判來自同一人等
        情。
（十五）綜上所述，本件事證業臻明確，被告甲○○上揭犯行至
        堪認定，均應依法予以論科。
三、論罪科刑：
（一）論罪：按刑法第321 條第1項第3款之攜帶兇器竊盜罪，係
      以行為人攜帶兇器竊盜為其加重條件，此所謂兇器，其種
      類並無限制，凡客觀上足對人之生命、身體、安全構成威
      脅，具有危險性之兇器均屬之，且祇須行竊時攜帶此種具
      有危險性之兇器為已足，並不以攜帶之初有行兇之意圖為
      必要。螺絲起子為足以殺傷人生命、身體之器械，顯為具
      有危險性之兇器（最高法院55年臺上字第547 號、79年臺
      上字第5253號判例參照）；又「上訴人意圖為自己不法之
      所有，搶奪他人之現款，雖因被害人抗拒，始未得手，所
      為係犯刑法第三百二十五條第三項、第一項之搶奪未遂罪
      ，並依未遂犯之規定減輕其刑。」（最高法院81年度臺上
      字第1135號判決要旨參照）；是核被告甲○○於附表編號
      一、三至六所為，係犯刑法第320 條第1 項之普通竊盜罪
      ，另如附表編號二所為，係犯刑法第321 條第1 項第3 款
      之攜帶兇器竊盜罪；又被告甲○○既以著手於搶奪行為之
      實行，卻因被害人戊○○奮力抗拒致未得逞，故其於附表
      編號七所為，係犯刑法第325 條第1 項、第3 項之普通搶
      奪未遂罪，並得按既遂犯之刑減輕之。
（二）數罪併罰：被告甲○○所犯如附表編號一、三至六所示之
      普通竊盜罪、附表編號二所示之加重竊盜罪及附表編號七
      所示之普通搶奪未遂罪等罪，其犯意各別、行為互殊、時
      間、地點、被害人亦不相同，自應予分別論罪，合併處罰
      。
（三）累犯：被告甲○○前於87年間，因贓物、加重搶奪、加重
      竊盜等案件，經本院於88年8 月16日以87年度重訴字第15
      號判決分別判處有期徒刑7 月、2年2月、1年2月，併定應
      執行有期徒刑3年9月確定，於94年9 月24日縮刑期滿執行
      完畢。又於95年間，因竊盜案件，經本院於95年6 月30日
      以95年度易字第304號判決判處有期徒刑1年10月(1)確定；
      又於同年間，因贓物案件，經本院於95年7 月25日以95年
      度易字第259號判決判處有期徒刑5月(2)確定；又於同年間
      ，因竊盜案件，經臺灣苗栗地方法院於95年10月5 日以95
      年度易字第571 號判決判處有期徒刑8月(3)確定；上揭3罪
      嗣經臺灣苗栗地方法院於96年10月4 日以96年度聲減字第
      1062號裁定就其中(2)(3)部分均減其宣告刑至2分之1，與不
      予減刑之(1)部分併定應執行有期徒刑2年2月確定，於97年
      10月17日入監執行，嗣於97年2月5日縮刑假釋付保護管束
      出監，甫於97年7 月13日縮刑期滿，保護管束未經撤銷以
      已執行完畢論等情，有臺灣高等法院被告前案紀錄表、臺
      灣新竹地方法院檢察署刑案資料查註紀錄表各1 份在卷可
      稽，其前受有期徒刑執行完畢，於5 年以內故意再犯本件
      最重本刑為有期徒刑以上之7 罪，均為累犯，分別應依刑
      法第47條第1項之規定加重其刑。
（四）量刑：爰審酌被告甲○○除前開構成累犯事由之刑事紀錄
      外，另有違反麻醉藥品管理條例、賭博、誣告及施用毒品
      等刑事前科，此有前揭臺灣高等法院被告前案紀錄表、臺
      灣新竹地方法院檢察署刑案資料查註紀錄表各1 份附卷可
      據，足徵其素行非佳，亦不知悔改；茲念其正值青壯，竟
      不思守法自制，循正當途徑獲取所需，猶為貪圖一己之私
      ，恣意竊取如附表編號一、三至六所示之被害人丁○○等
      人所停放之自用小客車，附表編號二所示之被害人己○○
      車內之財物，以及搶奪如附表編號七所示之被害人戊○○
      之財物，危害社會治安與他人財產安全，守法意識薄弱，
      惟幸被告甲○○犯後坦承犯行不諱，態度尚可，且所竊得
      之自用小客車均已發還予被害人丁○○領回，然車內部分
      財物已遭被告甲○○丟棄，並同時考量其犯罪動機、手段
      、所生危害等一切情狀，爰分別量處如附表編號一至七所
      示之刑，並於主文定其應執行之刑，以資懲儆。
（五）不予沒收之說明：至供被告甲○○本案竊盜犯行所為之汽
      車鑰匙1 支，雖為被告甲○○所有，然被告甲○○辯稱業
      已丟棄云云（見本院卷第43、44頁）；另供被告甲○○所
      犯如附表編號二所示之加重竊盜罪所用之一字起子1 支，
      被告甲○○辯稱係自他人機車上所取得，於行竊後已放置
      原處云云（見98年度偵字第6075號偵查卷第87頁，本院卷
      第47頁）；另供被告甲○○本案搶奪犯行所用之毛線製頭
      套1 件，被告甲○○辯稱係自所竊得之車牌號碼6007- KR
      號自用小客車上取得云云（見98年度偵字第6075號偵查卷
      第7 頁），而本院依卷內相關事證尚無從確認該一字起子
      1 支、毛線製頭套1 件，確均屬被告甲○○所有，且上揭
      汽車鑰匙1 支、一字起子1 支、毛線製頭套1 件等物均未
      查獲，是為免日後執行之困難，爰均不另為沒收之宣告，
      附此敘明。
（六）強制工作：按保安處分係針對受處分人將來之危險性所為
      之處置，以達教化、治療之目的，為刑罰之補充制度。我
      國現行刑法採刑罰與保安處分雙軌制，係在維持行為責任
      之刑罰原則下，為協助行為人再社會化之功能，以及改善
      行為人潛在之危險性格，期能達成根治犯罪原因、預防犯
      罪之特別目的。是保安處分中之強制工作，旨在對嚴重職
      業性犯罪及欠缺正確工作觀念或無正常工作因而犯罪者，
      強制其從事勞動，學習一技之長及正確之謀生觀念，使其
      日後重返社會，能適應社會生活。次按保安處分應受比例
      原則之規範，保安處分之宣告，應與行為人所為行為之嚴
      重性、行為人所表現之危險性及對於行為人未來行為之期
      待性相當，而由法院視行為人之危險性格，決定應否令入
      勞動處所強制工作，以達預防之目的。查被告甲○○正值
      壯年，卻未盡其力於正途，除有犯罪事實欄所載構成累犯
      事由之竊盜案件前科紀錄外，另於98年1 月間因竊盜案件
      而經本院以98年9月11日以98年度審易字第426號判決判處
      有期徒刑5 月確定，然於上開案件審理中，即自98年5 月
      間某日起至6 月17日止，短短不到1 個月時間，又犯如附
      表編號一至六所示之竊盜犯行，足徵被告甲○○顯有竊盜
      之習慣，未能經由入監執行方式，徹底戒除竊盜惡習，自
      應藉由積極勞動之工作環境，使其等培養勤奮任事、樂觀
      進取之態度，以準備重返現實社會，足認有矯治其等惡習
      、培育其等正確觀念、性格，俾其等能於將來刑滿重返社
      會時，不再重蹈覆轍，並獲新生之必要，是就被告甲○○
      犯罪行為之嚴重性、犯罪手段所表現之危險性及對其等將
      來行為之期待性綜合觀之，實有必要令入勞動處所施以強
      制工作，爰依竊盜犯贓物犯保安處分條例第3 條第1 項、
      第4 條、第5 條第1 項前段之規定，諭知於刑之執行前，
      令被告甲○○入勞動場所強制工作3 年。
據上論斷，應依刑事訴訟法第273條之1第1 項、第299條第1項前
段，刑法第320條第1項、第321條第1項第3款、第325條第1項、
第3項、第25條第2項、第47條第1項、第51條第5款，刑法施行法
第1條之1第1 項、第2項前段，竊盜犯贓物犯保安處分條例第3條
第1項、第4條、第5條第1項前段，判決如主文。
本案經檢察官洪期榮到庭執行職務。
中    華    民    國    98    年    12    月    14    日
                    刑事第九庭法  官    劉兆菊
以上正本證明與原本無異。
如不服本判決應於收受本判決後10日內向本院提出上訴書狀，上
訴書狀應敘述具體理由。上訴書狀未敘述上訴理由者，應於上訴
期間屆滿後20日內補提理由書狀於本院「切勿逕送上級法院」。
中    華    民    國    98    年    12    月    14    日
                              書記官    林兆嘉
附錄本案論罪科刑法條：
中華民國刑法第320條
意圖為自己或第三人不法之所有，而竊取他人之動產者，為竊盜
罪，處5 年以下有期徒刑、拘役或5 百元以下罰金。
意圖為自己或第三人不法之利益，而竊佔他人之不動產者，依前
項之規定處斷。
前2項之未遂犯罰之。
中華民國刑法第321條
犯竊盜罪而有左列情形之一者，處6月以上、5年以下有期徒刑：
一、於夜間侵入住宅或有人居住之建築物、船艦或隱匿其內而犯
    之者。
二、毀越門扇、牆垣或其他安全設備而犯之者。
三、攜帶兇器而犯之者。
四、結夥三人以上而犯之者。
五、乘火災、水災或其他災害之際而犯之者。
六、在車站或埠頭而犯之者。
前項之未遂犯罰之。
中華民國刑法第325條
意圖為自己或第三人不法之所有，而搶奪他人之動產者，處6月
以上5年以下有期徒刑。
因而致人於死者，處無期徒刑或7年以上有期徒刑，致重傷者，
處3年以上10年以下有期徒刑。
第1項之未遂犯罰之
附表：
┌─┬─────┬──────┬────────────┬──────┬────┐
│編│犯罪時間  │犯罪地點    │犯罪手法及所得財物      │備註        │主文罪名│
│號│          │            │                        │            │及宣告刑│
├─┼─────┼──────┼────────────┼──────┼────┤
│一│於98年5 月│新竹市○○路│持其所有之自備同款汽車鑰│嗣將該自用小│甲○○犯│
│  │某日晚間11│121巷口     │匙1支（已丟棄，未扣案） │客車棄置在往│竊盜罪，│
│  │時許      │            │開啟丁○○所有之車牌號碼│新竹市青草湖│累犯，處│
│  │          │            │6007- KR號自用小客車車門│方向之某7-11│有期徒刑│
│  │          │            │門鎖進入車內，再以丁○○│便利商店旁空│捌月。  │
│  │          │            │所有置於電門上之汽車鑰匙│地上，已為警│        │
│  │          │            │發動車輛之方式竊取得手，│尋獲。      │        │
│  │          │            │供己代步。              │            │        │
├─┼─────┼──────┼────────────┼──────┼────┤
│二│98年5 月17│新竹市○○街│攜帶自不詳機車上取得、客│所竊得之ETC │甲○○犯│
│  │晚間10時許│東門國小後門│觀上足以傷害人之生命、身│國道收費錄器│攜帶兇器│
│  │          │附近        │體，可供兇器使用之一字起│1 臺、太陽眼│竊盜罪，│
│  │          │            │子1 支（未扣案）擊破陳瑞│鏡2 支、近視│累犯，處│
│  │          │            │玲所有停放在路邊停車格之│眼鏡1 支均已│有期徒刑│
│  │          │            │車牌號碼6198 -FU號自小客│丟棄，零錢已│拾月。  │
│  │          │            │車右前窗（毀損部分未據告│花用。      │        │
│  │          │            │訴），竊取己○○所有置於│            │        │
│  │          │            │車內之ETC國道收費紀錄器 │            │        │
│  │          │            │1臺、太陽眼鏡2支、近視眼│            │        │
│  │          │            │鏡1 支、外套1 件及零錢新│            │        │
│  │          │            │臺幣（下同）數十元，得手│            │        │
│  │          │            │後旋即離開現場。        │            │        │
├─┼─────┼──────┼────────────┼──────┼────┤
│三│98年5 月27│苗栗縣竹南鎮│以其所有之自備同款汽車鑰│嗣將該自用小│甲○○犯│
│  │日凌晨4 時│文昌街博愛公│匙1支（已丟棄，未扣案） │客車棄置在新│竊盜罪，│
│  │許        │園網球場旁  │開啟丙○○所有之車牌號碼│竹縣竹北市新│累犯，處│
│  │          │            │W2- 9521號（引擎號碼為CG│溪街某土地公│有期徒刑│
│  │          │            │00000000號，車身號碼為K1│廟對面，為警│捌月。  │
│  │          │            │1GXA- 000250號，現已更換│於98年6月2日│        │
│  │          │            │車牌號碼為7090- VS號）自│下午4 時許尋│        │
│  │          │            │用小客車之車門門鎖及啟動│獲，惟車內之│        │
│  │          │            │電門之方式竊取得手，供己│座椅、音響等│        │
│  │          │            │代步。                  │財物已遭拆卸│        │
│  │          │            │                        │。          │        │
├─┼─────┼──────┼────────────┼──────┼────┤
│四│98年6月初 │新竹縣竹北市│以其所有之自備同款汽車鑰│嗣將該自用小│甲○○犯│
│  │某日      │勝利七街與莊│匙1支（已丟棄，未扣案） │客車棄置在苗│竊盜罪，│
│  │          │敬七街口    │開啟乙○○所有之車牌號碼│栗縣銅鑼鄉朝│累犯，處│
│  │          │            │WL- 7160號自用小客車之車│陽村臺13線省│有期徒刑│
│  │          │            │門門鎖及啟動電門之方式竊│道公路39公里│捌月。  │
│  │          │            │取得手，供己代步。      │處，為警於98│        │
│  │          │            │                        │年6 月12日下│        │
│  │          │            │                        │午5 時10分許│        │
│  │          │            │                        │獲。        │        │
├─┼─────┼──────┼────────────┼──────┼────┤
│五│98年6 月14│新竹市○○路│以其所有之自備同款汽車鑰│嗣將該自用小│甲○○犯│
│  │晚間8 時許│233巷23號前 │匙1支（已丟棄，未扣案） │客車棄置在新│竊盜罪，│
│  │          │            │開啟庚○○所有之車牌號碼│竹縣竹北市光│累犯，處│
│  │          │            │9H- 1687號自用小客車之車│明九路2518號│有期徒刑│
│  │          │            │門門鎖及啟動電門之方式竊│前，為警於98│捌月。  │
│  │          │            │取得手，供己代步。      │年6 月18日上│        │
│  │          │            │                        │午9 時40分許│        │
│  │          │            │                        │尋獲，惟車內│        │
│  │          │            │                        │之錄音器材已│        │
│  │          │            │                        │丟棄在頭前溪│        │
│  │          │            │                        │。          │        │
├─┼─────┼──────┼────────────┼──────┼────┤
│六│98年6 月17│新竹縣新豐鄉│以其所有之自備同款汽車鑰│嗣將該自用小│甲○○犯│
│  │凌晨4 時許│學府路151號 │匙1支（已丟棄，未扣案） │客車棄置在新│竊盜罪，│
│  │          │前          │開啟辛○○所有之車牌號碼│竹縣新豐鄉上│累犯，處│
│  │          │            │Z9- 1252號自用小客車之車│坑村403號旁 │有期徒刑│
│  │          │            │門門鎖及啟動電門之方式竊│，為警於98年│捌月。  │
│  │          │            │取得手，供己代步。      │6月21日下午6│        │
│  │          │            │                        │時許尋獲。  │        │
├─┼─────┼──────┼────────────┼──────┼────┤
│七│98年5 月17│新竹縣竹北市│甲○○駕駛竊得之車牌號碼│            │甲○○犯│
│  │日晚間11時│自強南路52號│6007- KR號自用小客車行經│            │搶奪未遂│
│  │30分許    │之全家便利商│該處時，以頭戴毛線製頭套│            │罪，累犯│
│  │          │店前        │（未扣案）下車步行，乘陳│            │，處有期│
│  │          │            │素華不備之際，徒手搶奪陳│            │徒刑拾月│
│  │          │            │素華頸上之金項鍊1 條，因│            │。      │
│  │          │            │戊○○高聲呼叫致未得逞，│            │        │
│  │          │            │隨即駕駛上揭失竊汽車逃離│            │        │
│  │          │            │現場。                  │            │        │
└─┴─────┴──────┴────────────┴──────┴────┘


司法院資訊處製作；財團法人民間司法改革基金會備份。
